【裁判字號】    95,易,678
【裁判日期】    950711
【裁判案由】    竊盜
【裁判全文】
臺灣士林地方法院刑事判決               95年度易字第678號
公  訴  人  臺灣士林地方法院檢察署檢察官
被      告  甲○○
被      告  丁○○
被      告  丙○○
上列被告因竊盜案件，經檢察官提起公訴（95年度偵字第5344號
），被告於本院準備程序中就被訴之事實為有罪之陳述，經本院
合議庭裁定改由受命法官獨任依簡式審判程序審理並判決如下：
    主  文
甲○○結夥三人以上攜帶兇器竊盜，累犯，處有期徒刑拾月。
丁○○結夥三人以上攜帶兇器竊盜，累犯，處有期徒刑柒月。
丙○○結夥三人以上攜帶兇器竊盜，處有期徒刑陸月，如易科罰
金以新台幣玖佰元即銀元參佰元折算壹日。
扣案之手電筒及T型螺絲起子各壹支收。
    事  實
一、甲○○曾於民國92年間因竊盜等案件，經臺灣板橋地方法院
    判決處有期徒刑1年2月，上訴後經臺灣高等法院於93年2月
    26日駁回上訴確定，嗣經通緝到案送監執行，另於93年間因
    竊盜案件，經本院判決處有期徒刑10月確定，2 案合併定應
    執行刑為1 年10月，於95年1 月25日縮短刑期執行完畢。丁○○曾於91年間因竊盜案件，經臺灣台南地方法院判決處有
    期徒刑6 月，於91年10月29日易科罰金執行完畢。甲○○、
    丁○○、丙○○與姓名、年籍不詳綽號「阿德」之成年男子
    於民國95年4 月15日晚間10時40分許，在臺北市○○區○○
    路235 巷口，因見停放於該處路旁為乙○○所有之車號9A-1
    667 號自小客車內有東西會發出閃光，即由甲○○先至附近
    7 －11超商購買手電筒，甲○○購回手電筒後，再以此手電
    筒照射入車內，發現車內留有手機1 支，此時甲○○、丁○○、丙○○及姓名、年籍不詳綽號「阿德」之成年男子即共
    同基於為自己不法所有之犯意聯絡，由甲○○持其所購之手
    電筒照射車子，並由丙○○持其所有客觀上足以對人之生命
    、身體構成危險之兇器T型螺絲起子1 支，撬開該車牌號碼
    9A-1667 號自小客車右前車門後，綽號「阿德」者即入該車
    內，竊得MOTOROLA牌行動電話1 支（價值新臺幣9000元）得
    手，並由丁○○打開該車後車廂續尋財物未獲後，4 人即離
    去。適上情已為駕車至該處欲停車之蘇俊宏目擊，向附近執
    行路檢勤務之員警報案，員警旋於該處查獲甲○○、丁○○
    、丙○○，並在附近花圃扣得前揭手電筒、T 型螺絲起子及
    行動電話。
二、案經臺北市政府警察局南港分局報告臺灣士林地方法院檢察
    署檢察官偵查起訴。
    理  由
一、上揭犯罪事實，業據被告甲○○、丁○○、丙○○於本院審
    理時坦承不諱，核與被害人乙○○於警詢時所供述之失竊情
    節相符，並經證人蘇俊宏於偵查中結證屬實，此外復有贓物
    認領保管單1 紙、失竊報告1 紙、行動電話照片2 張及扣案
    之手電筒、T 型螺絲起子各1 支在卷可稽，事證明確，被告
    3 人犯行應堪認定。
二、按T 型螺絲起子屬質地堅硬之金屬利器，客觀上足以對人之
    生命、身體構成危險，具有危險性，自屬兇器。核被告甲○○、丁○○、丙○○3 人所為均係犯刑法第321 條第1 項第
    3 款、第4 款之結夥3 人以上攜帶兇器竊盜罪。被告3 人與
    姓名、年籍不詳綽號「阿德」之成年男子間，有犯意之聯絡
    及行為之分擔，皆為共同正犯。按被告行為後，刑法第2 條
    法律變更適用及第47條累犯之規定、第41條易科罰金之標準
    ，已於94年1 月7 日經立法院修正三讀通過，總統命令公布
    ，於95年7 月1 日施行，該法第2 條係規範行為後法律變更
    適用所生新舊法律比較適用之準據法，於新法施行後，應適
    用新法第2 條第1 項之規定，為「從舊從輕」之比較。又修
    正前刑法第47條規定：「受有期徒刑之執行完畢，或受無期
    徒刑或有期徒刑一部之執行而赦免後，5 年以內再犯有期徒
    刑以上之罪者，為累犯，加重本刑至2 分之1 。」，修正後
    該47條第1 項規定：「受徒刑之執行完畢，或一部之執行而
    赦免後，5 年以內故意再犯有期徒刑以上之罪者，為累犯，
    加重本刑至2 分之1 。」，則被告甲○○、丁○○有如事實
    欄所載之犯罪科刑及執行情形，有臺灣高等法院被告前案紀
    錄表及本院電話紀錄查詢表在卷可稽，其於5 年內再故意犯
    本件有期徒刑以上之罪，不論依修正前之刑法第47條，或修
    正後之刑法第47條第1 項之規定，均構成累犯，對被告而言
    並無有利或不利之情形，自不生新舊法比較之問題，爰依修
    正後刑法第2 條第1 項前段之規定，適用行為時之修正前刑
    法第47條之規定，應依法加重其刑。又修正前刑法第41條第
    1 項前段規定：「犯最重本刑為5 年以下有期徒刑以下之刑
    之罪，而受6 個月以下有期徒刑或拘役之宣告，因身體、教
    育、職業、家庭之關係或其他正當事由，執行顯有困難者，
    得以1 元以上3 元以下折算1 日，易科罰金。」，又修正前
    罰金罰鍰提高標準條例第2 條（於95年7 月1 日修正刪除）
    規定，就其原定數額提高為100 倍折算1 日，則本件被告行
    為時之易科罰金折算標準，最高得以銀元300 元折算1 日，
    經折算為新臺幣後，應以新臺幣900 元折算為1 日。惟95年
    7 月1 日修正公布施行之刑法第41條第1 項前段則規定：「
    犯最重本刑為5 年以下有期徒刑以下之刑之罪，而受6 個月
    以下有期徒刑或拘役之宣告者，得以新臺幣1000元、2000元
    或3000元折算1 日，易科罰金。」比較修正前後之易科罰金
    折算標準，以修正前之規定，較有利於被告丙○○，則應依
    修正後刑法第2 條第1 項前段，適用修正前刑法第41條第1
    項前段規定，定其折算標準。爰審酌被告甲○○前曾犯有2
    次竊盜犯行，丁○○前曾犯有1 次竊盜犯行，及被告3 人之
    品行、智識、生活狀況、所竊得之財物，及犯後被告3 人均
    坦承犯行，深表悔悟，態度尚稱良好等一切情狀，分別量處
    如主文所示之刑，丙○○部分並依上述修正前刑法第41條第
    1 項前段規定，諭知易科罰金之折算標準，以示懲儆。又扣
    案之手電筒、T 型螺絲起子各1 支係供本件犯罪所用之物，
    且分別為被告甲○○、丙○○所有，業據被告3 人供承在卷
    ，爰依刑法第38條第1 項第2 款之規定，併予宣告沒收。
據上論斷，應依刑事訴訟法第273 條之1 第1 項、第299 條第1
項前段，修正後刑法第2 條第1 項前段、刑法第28條、第321 條
第1 項第3 款、第4 款、修正前刑法第47條、修正前刑法第41條
第1 項前段、刑法第38條第1 項第2 款，修正前罰金罰鍰提高標
準條例第2 條，現行法規所定貨幣單位折算新台幣條例第2 條，
判決如主文。
本案經檢察官盧美如到庭執行職務。
中    華    民    國    95    年    7     月    11    日
                  刑事第一庭法  官  賴邦元
以上正本證明與原本無異。
如不服本判決，應於判決送達後10日內，向本院提出上訴狀。
                            書記官  游意婷
中    華    民    國    95    年    7     月    11    日
附錄本案論罪科刑法條之依據：
中華民國刑法第321條
（加重竊盜罪）
犯竊盜罪而有左列情形之一者，處 6 月以上、 5 年以下有期徒
刑：
一  於夜間侵入住宅或有人居住之建築物、船艦或隱匿其內而犯
    之者。
二  毀越門扇、牆垣或其他安全設備而犯之者。
三  攜帶兇器而犯之者。
四  結夥三人以上而犯之者。
五  乘火災、水災或其他災害之際而犯之者。
六  在車站或埠頭而犯之者。
前項之未遂犯罰之。


司法院資訊處製作；財團法人民間司法改革基金會備份。
